【裁判字號】    97,小上,50
【裁判日期】    970515
【裁判案由】    給付票款
【裁判全文】
臺灣板橋地方法院民事裁定              97年度小上字第50號
上  訴  人  甲○○
被  上訴人  乙○○
上列當事人間請求給付票款事件，上訴人對於中華民國97年2 月
29日本院三重簡易庭97年度重小字第165 號第一審判決提起上訴
，本院裁定如下：
    主  文
上訴駁回。
第二審訴訟費用新臺幣壹仟伍佰元由上訴人負擔。
    理  由
一、按對於小額程序之第一審裁判之上訴，非以其違背法令為理
    由，不得為之，又上訴狀應記載上訴理由，並表明原判決所
    違背之法令及其具體內容，依訴訟資料可認原判決有違背法
    令之具體事實，民事訴訟法第436 條之24第2 項及第436 條
    之25分別定有明文。且依同法第436 條之32準用同法第468
    條之規定，判決不適用法規或適用不當者，為違背法令。而
    判決有同法第469 條第1 款至第5 款情形之一者，為當然違
    背法令。是當事人對於小額程序之第一審判決提起上訴，如
    依民事訴訟法第468 條規定，以第一審判決有不適用法規或
    適用法規不當為理由時，其上訴狀或理由書應有具體之指摘
    ，並揭示該法規之條項或其內容。若係成文法以外之法則，
    應揭示該法則之旨趣。倘為司法院解釋，或最高法院之判例
    ，則應揭示該判解之字號或其內容。如以民事訴訟法第469
    條第1 款至第5 款所列情形為理由時，其上訴狀或理由書，
    應揭示合於該條款之事實。上訴狀或理由書如未依此項方法
    表明，或其所表明者，顯與上開法條規定之情形不相合時，
    即難認為已對第一審判決之違背法令有具體之指摘，其上訴
    自難認為合法。
二、本件上訴人係對於小額訴訟之第一審判決提起上訴，核其上
    訴理由載略以：上訴人係於民國90年2 月27日與訴外人金龍
    保全股份有限公司（下稱金龍保全）簽立保全服務契約，期
    間至100 年2 月26日止，共開立10張支票以支付此段期間之
    服務費用。惟至93年底，訴外人金龍保全並未依約實施維護
    各標的物安全之措施，已有違約之情事，故上訴人於93年12
    月20日寄發存證信函以終止兩造間之契約關係，並於94年間
    分別向本院提起訴訟及聲請核發假處分之執行命令，而兩造
    間之訴訟業於94年2 月4 日確定，且上訴人亦已收回假處分
    之提存金，則訴外人金龍保全又何能將96年之支票轉讓與被
    上訴人等語。
三、按票據債務人不得以自己與發票人或執票人之前手間所存抗
    辯之事由對抗執票人。但執票人取得票據出於惡意者，不在
    此限，票據法第13條定有明文。經查，本件被上訴人執有上
    訴人所簽發之系爭支票，為上訴人所自承，並經被上訴人提
    出系爭支票及退票理由單各1 份為證（見原審卷第5 頁），
    堪信為真實。而上訴人既陳稱系爭支票係為支付訴外人金龍
    保全之服務費用所開立，可知兩造並非票據關係之直接前後
    手，為票據債務人之上訴人即不得以自己與執票人之前手即
    訴外人金龍保全之原因關係對抗為執票人之被上訴人，故上
    訴人自不得以其與訴外人金龍保全之保全契約業已終止為由
    ，對抗被上訴人，原審因而認定上訴人應負發票人責任，而
    判決上訴人應給付被上訴人票款新臺幣37,800元，洵屬有據
    ，於法並無不合。而上訴人之上訴意旨僅就原審取捨證據、
    認定事實任加指摘，並未具體指出原審判決有如何違背法令
    情事，更未指明原審判決所違反之法令條項或其內容以及依
    訴訟資料有何判決違背法令之具體事實，參諸前開說明，自
    難認其上訴為合法，應予駁回。
四、據上論結，本件上訴為不合法，依民事訴訟法第436 條之32
    第2 項、第444 條第1 項前段、第436 條之19第1 項、第95
    條、第78條，裁定如主文。
中    華    民    國    97    年    5     月    15    日
                  民事第一庭審判長法  官  李世貴
                                  法  官  黃若美
                                  法  官  黃信滿
以上正本證明與原本無異。
本裁定不得抗告。
中    華    民    國    97    年    5     月    15    日
                                  書記官  林月蓉


司法院資訊處製作；財團法人民間司法改革基金會備份。
